臺灣基隆地方法院刑事判決　　　　　　　 96年度訴字第693號
公　訴　人　臺灣基隆地方法院檢察署檢察官
被　　　告　乙○○
上列被告因毒品危害防制條例案件，經檢察官提起公訴（96年度
毒偵字第1637號），因被告於準備程序中為有罪之陳述，經本院
合議庭裁定由受命法官獨任行簡式審判程序，本院判決如下：
    主  文
乙○○施用第一級毒品，處有期徒刑柒月，扣案之第一級毒品海
洛因壹包（驗餘淨重零點貳柒公克）併同難以完全析離之外包裝
袋壹只、含有海洛因成分之煙捲壹支，均沒收銷燬之；又施用第
二級毒品，處有期徒刑肆月，扣案之安非他命貳包（毛重伍點參
公克），沒收銷燬之，吸食器壹組，沒收。應執行有期徒刑拾月
，扣案之第一級毒品海洛因壹包（驗餘淨重零點貳柒公克）併同
難以完全析離之外包裝袋壹只、含有海洛因成分之煙捲壹支、安
非他命貳包（毛重伍點參公克），均沒收銷燬之，吸食器壹組，
沒收。
    事實及理由
一、本件犯罪事實、證據及應適用之法條除均引用檢察官起訴書
    之記載外（如附件），並補充或更正如下：(1)犯罪事實欄關
    於被告施用毒品之時間、地點刪除，更正為「復基於施用第
    一級毒品海洛因之犯意，於96年 6月27日中午，在台北縣汐
    止市○○街 112號租處，以香菸摻海洛因之方式施用第一級
    毒品海洛因 1次，另基於施用第二級毒品安非他命之犯意，
    於同日中午，在上開處所，以吸食器隔火燒烤方式施用安非
    他命 1次」等字。(2)證據部分補充：「被告於本院審理中之
    白白、基隆市警察局第一分局查獲涉嫌毒品危害防制條例毒
    品初步鑑驗報告單1紙、臺灣高等法院被告前案紀錄表1份、
    毒品初步鑑驗照片 2張」；(3)理由部分：「被告持有第一、
    二級毒品以供多次施用，持有之低度行為應為施用之高度行
    為所吸收，均不另論罪。扣案之第一級毒品海洛因包（驗餘
    後淨重0.27公克併同難以析離之外包裝袋，應整體視為查獲
    之毒品（蓋無論以何種方式分離包裝袋與其內裝之毒品，包
    裝袋內均會有極微量毒品殘留，故上述包裝袋應整體視為查
    獲毒品，一併依前揭規定宣告沒收銷燬之，參見最高法院95
    年度臺上字第3739號、第7354號判決）、含有海洛因成分之
    煙捲1支及扣案之安非他命 2包（毛重5.3公克），均依毒品
    危害防制條例第18條第 1項前段規定宣告沒收銷燬之。扣案
    之吸食器 1組為被告所有供其施用安非他命所用之物，應予
    沒收，至被告稱扣案之注射針筒 1支為綽號「阿輝」之男子
    所有，且被告施用海洛因之方式非以針筒注射為之，故尚無
    證據證明係被告所有供其犯罪所用之物，故無庸宣告沒收。
    」
二、據上論斷，應依刑事訴訟法第273條之1第1項、第 299條第1
    項前段、第 310條之2、第454條，毒品危害防制條例第10條
    第1項、第2項、第18條第1項，刑法第11條前段、第51條第5
    款、第38條第1項第2款，判決如主文。
本案經檢察官甲○○到庭執行職務。
中　　華　　民　　國　　96　　年　　12　　月　　26　　日
                  刑事第三庭法    官  鄭培麗
以上正本證明與原本無異。
對於本件判決如有不服，應於收受送達後10日內，向本院提出上
訴書狀，敘述上訴理由，上訴於臺灣高等法院，並按他造當事人
之人數附具繕本。「切勿逕送上級法院」
中　　華　　民　　國　　96　　年　　12　　月　　26　　日
                            書 記 官  潘端典
附錄論罪法條：
毒品危害防制條例第10條
施用第一級毒品者，處 6 月以上 5 年以下有期徒刑。
施用第二級毒品者，處 3 年以下有期徒刑。
附件：
臺灣基隆地方法院檢察署檢察官起訴書
　　　　　　　　　　　　　　　　　　96年度毒偵字第1637號
　　被　　　告　乙○○　男　39歲（民國○○年○月○○日生）
　　　　　　　　　　　　住基隆市○○路656巷61之2號
　　　　　　　　　　　　身份證統一編號：Ｚ000000000號
上列被告因違反毒品危害防制條例案件，業經偵查終結，認應提
起公訴，茲將犯罪事實及證據並所犯法條分述如下：
　　　  犯罪事實
一、乙○○前因2次施用毒品案件，經觀察、勒戒後，均認無繼
    續施用毒品之傾向，分別於民國87年11月25日及89年4月24
    日執行完畢，並經本署檢察官於87年11月25日及89年4月27
    日，以87年度偵字第4989、5210號及89年度毒偵緝字第158
    號為不起訴處分確定。復因施用第二級毒品，經臺灣基隆地
    方法院裁定令入戒治處所施以強制戒治，於90年12月14日期
    滿執行完畢，並經本署檢察官聲請簡易判決處刑，嗣於90年
    5月21日，經臺灣基隆地方法院以89年度簡上字第147號判決
    判處有期徒刑 6月確定；再因施用第一級毒品，經本署檢察
    官提起公訴，嗣於90年 4月23日，由臺灣基隆地方法院以89
    年度訴字第766號判決判處有期徒刑8月確定；又因施用第一
    級毒品，經臺灣宜蘭地方法院檢察署檢察官提起公訴，嗣於
    93年6月17日，由臺灣宜蘭地方法院以93年度訴字第173號判
    決判處有期徒刑10月確定（尚未執行完畢）。詎其猶不知悔
    改，復分別於96年 6月29日為警採集尿液前24小時及96小時
    內之某日時，在不詳處所，施用第一級毒品海洛因與第二級
    毒品安非他命。為警於96年6月29日晚上6時30分許，在臺北
    縣汐止市○○街112號1樓查獲，並扣得海洛因1包（淨重0.2
    7公克）、安非他命2包（毛重5.3公克）、吸食器1組、注射
    針筒1支及含有海洛因成分之煙捲1支。
二、案經基隆市警察局第一分局報告偵辦。
　　　　證據並所犯法條
一、訊據被告乙○○矢口否認上揭犯嫌，辯稱：伊並無施用毒品
    云云。經查，被告為警查獲所採之尿液經送驗結果，呈甲基
    安非他命及嗎啡陽性反應，有臺灣尖端先進生技醫藥股份有
    限公司濫用藥物檢驗報告1紙在卷可稽。且本案查獲之白粉
    及煙捲，經送法務部調查局以化學呈色法及氣相層析質譜儀
    分析法鑑定結果，認該白粉及煙捲均含第一級毒品海洛因成
    分，有法務部調查局鑑定通知書 1紙附卷可參，是被告施用
    毒品之犯嫌甚明，其所辯顯係避重就輕、卸責之詞，不足採
    信，其犯嫌堪以認定。
二、核被告乙○○所為，係犯毒品危害防制條例第10條第1項之
    施用第一級毒品及第2項之施用第二級毒品等罪嫌。其所犯
    上開2罪間，行為互殊，犯意各別，請分論併罰。扣案之安
    非他命吸食器及注射針筒係被告所有供本件犯罪所用之物，
    請依刑法第38條第1項第2款之規定宣告沒收。扣案之海洛因
    及含有海洛因成分之煙捲、安非他命，請依毒品危害防制條
    例第18條第1項前段之規定宣告沒收並銷燬之。
三、依毒品危害防制條例第23條第 2項、刑事訴訟法第251條第1
    項提起公訴。
    此致
臺灣基隆地方法院
中　　華　　民　　國　　96　　年　　8 　　月　　29　　日
　　　　　　　　　　　　　　　檢察官　丙  ○  ○
本件正本證明與原本無異
中　　華　　民　　國　　96　　年　　9 　　月　　5 　　日
　　　　　　　　　　　　　　　書記官　陳  淑  芬
附錄所犯法條：
毒品危害防制條例第10條第1項、第2項
    施用第一級毒品者，處 6 月以上 5 年以下有期徒刑。
    施用第二級毒品者，處 3 年以下有期徒刑。
